【裁判字號】    89,毒抗,74
【裁判日期】    890322
【裁判案由】    觀察、勒戒
【裁判全文】
臺灣高等法院臺南分院刑事裁定          八十九年度毒抗字第七四號  Ａ
      抗  告  人
      即  被  告  甲  ○  ○
右列抗告人因毒品危害防制條例案件，不服臺灣臺南地方法院中華民國八十九年一月
二十五日裁定（八十九年度毒聲字第二四八號）提起抗告，本院裁定如左：
      主      文
抗告駁回。
      理      由
一、本件抗告意旨略以：伊於民國八十八年十一月二十二日因投保人壽保險至陳友二
    小兒科內科診所進行身體檢查（包括尿液之顯微鏡分析檢查），並無顯示抗告人
    之尿液有呈安非他命陽性反應，並附呈保險公司投保客戶對體檢醫師之說明事項
    及體檢醫師報告書，又或因檢驗單位弄錯檢體所致，伊未施用安非他命，爰求為
    撤銷原裁定免予勒戒云云。
二、經查：抗告人甲○○於民國八十八年十一月十六日之前三、四日內，在某不詳地
    點處施用第二級毒品安非他命，為警於八十八年十一月十六日，在台南縣歸仁鄉
    八甲村八甲廟活動中心前查獲之事實，抗告人雖否認上揭犯行，惟查抗告人尿液
    經送檢驗後呈毒品安非他命陽性反應，有台南市衛生局出具之尿液檢驗報告附卷
    可稽，抗告人雖否認有施用安非他命，並以前開抗告意旨置辯，然按安非他命經
    投與人體後，約有百分之七十於二十四小時內自尿中排出，約百分之九十於九十
    六小時內自尿中排出，其吸食時間距採集時間最長不會超過四日，此據行政院衛
    生署藥物食品檢驗局曾以八十一年二月八日以（八一）藥檢壹字第一一五六號函
    敘明白。抗告人甲○○雖否認施用安非他命之事實，但其提出之體檢報告書之檢
    驗日期為八十八年十一月二十二日，已距前揭被警查獲採尿之日已達五、六日之
    久，復距其最後施用第二級毒品之日，亦或有十來日，顯已超過九十六小時，則
    縱其所辯無該反應，亦不足以證明其確未施用，況抗告人所提出之體檢報告書所
    謂尿液檢驗，亦僅檢驗有無愛滋病之反應，並無檢驗有無毒品反應，亦有該體檢
    報告書之內容可佐，則抗告人前揭所辯顯係卸責之詞，委無足採。次查抗告人亦
    無證據證明檢驗單位確有弄錯檢體之事實，且抗告人確於警局送驗尿液及年籍對
    照表簽名按印，於抗告人同被查獲之黃祈裕亦同有陽性反應，應無檢體弄錯之虞
    ，並有台南市衛生局檢驗成績書可證。則抗告人確有八十八年十一月十六日採尿
    液之日或前三、四日吸用安非他命。是抗告人所辯顯不足採信，其施用第二級毒
    品犯行堪予認定。
三、原審依毒品危害防制條例第二十條第一項、觀察勒戒處分執行條例第三條第一項
    裁定將抗告人送勒戒處所觀察、勒戒，核無不合。是抗告人本件抗告，並無理由
    ，應予駁回。
四、據上論斷，應依刑事訴訟法第四百十二條，裁定如主文。
中    華    民    國      八十九      年      三      月      二十二    日
                                  臺灣高等法院臺南分院刑事第一庭
      審判長法官  鄭    文    肅
                                            法官  王    浦    傑
                                            法官  楊    明    章
右正本證明與原本無異。
不得再抗告。
                                      法院書記官  易    慧    玲
中    華    民    國      八十九      年      三      月      二十三    日


司法院資訊處製作；財團法人民間司法改革基金會備份。
